【裁判字號】    89,易,352
【裁判日期】    891108
【裁判案由】    傷害
【裁判全文】
臺灣臺北地方法院刑事判決                          八十九年度易字第三五二號
    公  訴  人  臺灣臺北地方法院檢察署檢察官
    被      告  甲○○
    選任辯護人  陳純仁
右列被告因傷害案件，經檢察官聲請簡易判決處刑（八十八年度偵字第二四五五六號
），本院台北簡易庭移送前來，本院改依通常程序判決如左：
    主  文
甲○○無罪。
    理  由
一、公訴意旨略以：被告甲○○於民國八十八年十月九日凌晨二時許，在台北市○○
    路十八號地下一樓之「華彩軟體公司站前店」（下稱華彩公司），因藉口與華彩
    公司店員丁○○有糾紛，竟手持重物朝丁○○頭部毆打，致丁○○受有頭部外傷
    合併挫傷之傷害，因認被告涉有刑法第二百七十七條第一項之傷害罪嫌。
二、按犯罪事實應依證據認定之，無證據不得推定其犯罪事實；又不能證明被告犯罪
    者，應諭知無罪之判決，刑事訴訟法第一百五十四條、第三百零一條第一項分別
    定有明文。
三、公訴人認被告涉有右揭傷害犯行，無非以告訴人丁○○之指訴與證人丙○○之證
    述及診斷證明書一份，為其論據。
四、訊據被告甲○○堅決否認有何傷害之犯行，辯稱：其與曾炤賓合夥開設公司，二
    人間有財務糾紛，曾炤賓夥同他人至公司搬走物品，因其找不到曾炤賓，始於當
    天與其母至告訴人工作處所詢問曾炤賓下落，然告訴人口氣不佳，兩人遂發生爭
    執，當時告訴人係坐在櫃檯內，其並無持重器敲打告訴人頭部等語。經查：
  (一)證人即當日處理之警員乙○○於本院審理時證稱：當天其到現場時，三個人（即
    被告、被告之母吳高愛珠及告訴人）是各自站開，其有告訴丁○○如有傷害或損
    失，可以去派出所處理，丁○○說沒有等語（見本院八十九年六月二十一日筆錄
    ）；參以當日之台北市政府警案局中正第一分局受理各類案件紀錄表亦記載：「
    係上址員工丁○○報案，稱其前任職之公司老闆甲○○至該處找尋前股東，進而
    生口角糾紛，吳已離去，現場無損失」等情，有上開紀錄表一紙附卷可稽，衡情
    告訴人茍遭被告毆打，理應告知前來處理之警員，然竟於警員乙○○詢問有無受
    傷時，猶稱「沒有」，則告訴人是否確遭被告毆打，已有疑問。
  (二)告訴人固提出國軍松山醫院附設民眾診療服務處診斷證明書一紙，證明其確受有
    頭部傷害，然證人即當日診斷之醫師黃天一於本院審理時證稱：「（問：丁○○
    除了他主述的現象，有無明顯的外傷？）沒有。」、「（問：他主述的現象，你
    當時看診時是否看得出來？）沒辦法，這是主觀的，從外表看不出來，是他主觀
    的陳述，我有客觀的檢查，是正常的。」等語（見本院八十九年八月十八日筆錄
    ）；且經本院函國軍松山醫院調閱告訴人當日就診之相關資料以觀，診斷證明書
    記載：「患者（即告訴人）於八十八年十月九日至急診求診，主訴當日凌晨三時
    被人以拳擊頭部，身體檢查並無不正常神經症狀，亦無發現頭部有任何傷口或紅
    腫，經診視後予以返家休息」等情，急診護理評估表亦顯示告訴人之呼吸、脈博
    、皮膚、意識及活動力等均正常，有國軍松山醫院八十九年五月二十五日（89）
    濟行（六）１８２４號函附診斷證明書、急診病歷及急診護理評估表附卷可參，
    足見除告訴人向醫師表示其頭暈、噁心、頭痛外，並無何頭部外傷或不正常之處
    ；而如證人黃天一所述，告訴人上開主述症狀無從由診斷得知，則其是否確受有
    該等傷害，要非無疑。
  (三)告訴人固指訴被告持重器敲擊其頭部，惟其於偵審中之指訴有以下疑點：（１）
    告訴人於本院審理時陳稱：「被告二、三點跑來找我，他一下樓就叫了『丁○○
    』，然後就打我，他用何物打我，我不清楚」（見本院八十九年八月十八日筆錄
    ），而證人丙○○陳稱：被告下來指著丁○○說「就是他」，就打下去（見本院
    八十九年六月二十一日筆錄），足見告訴人所稱被告下樓係喊「丁○○」，核與
    證人丙○○所稱被告係喊「就是他」有所不符；（２）告訴人於本院審理時陳稱
    ：其有告訴警員其有受傷（見本院八十九年二月十八日筆錄），惟證人即警員乙○○證稱：其有告訴丁○○如有傷害或損失，可以去派出所處理，丁○○說沒有
    等語，已如前述，參以證人乙○○係依法執行公務之警員，斷無甘冒偽證之風險
    為不實陳述，是告訴人上開所述，要難採信；（３）告訴人於本院八十九年二月
    十八日審理時先稱：其係早上下班九點以後就醫（見本院八十九年二月十八日筆
    錄），惟依上開急診病歷所載，告訴人看診時間應為八十八年十月九日下午二時
    三十四分，有該急診病歷一份附卷可證，則告訴人所述看診時間已有誤會，其嗣
    於本院八十九年六月二十一日審理時，於辯護人陳稱病歷表所載就診時間係下午
    二時許等情後，又稱：「（問：是幾點去看醫生？）我忘了」，則其對於看診時
    間似有所隱情；（４）告訴人始終無法指出被告係持何物毆打其頭部，僅表示無
    法看清楚（見本院八十九年二月十八日筆錄）。故告訴人之指訴既有上開諸多瑕
    疵，尚難作為被告傷害犯行之積極證據。
  (四)證人丙○○固證稱被告持黑黑的東西朝告訴人頭部一擊，惟其於偵審中之證詞亦
    有以下疑點：（１）其於本院審理時證稱：其當日陪同告訴人至醫院看診，並稱
    ：「（辯護人問：你是早上就到醫院去？）是的」（見本院八十九年六月二十一
    日筆錄）；然告訴人當日看診時間應為下午二時三十四分，已如前述，則證人丙○○所言應有誤會；（２）證人丙○○於偵查中陳稱：甲○○大喊一聲後，手上
    拿了一個黑黑的東西就朝告訴人頭部打了一拳，打完後還說「你搶劫啊」（見偵
    查卷第十一頁背面）；惟於本院審理時陳稱：甲○○有拿一個黑色的東西往丁○○的頭部打下去，當時其在做事情也不是很清楚，丁○○頭有往後撞了一下；另
    稱：「（問：被告除了這個動作之外，還有無講什麼？）講『就是他』，就直接
    衝下來，就打下去，我也不知發生什麼事情」、「他（指被告）有講搶劫，他下
    來指著丁○○說『就是他』，我忘了有無講搶劫，就打丁○○，丁○○後腦杓有
    撞到牆板」（見本院八十九年六月二十一日筆錄），則其就甲○○當日究講了哪
    些話，前後陳述不一，而告訴人於本院審理時陳稱：被告一下樓就叫了『丁○○
    』，然後就毆打，足見告訴人所稱被告下樓係喊「丁○○」，核與證人丙○○所
    稱被告係喊「就是他」有所不符，已如前所述；且遍查全卷，亦未見告訴人指訴
    其有何如證人丙○○所述「後腦杓撞到牆板」之情形；（３）證人丙○○亦未能
    指出被告究持何物品毆打告訴人。故證人丙○○證詞既有上開諸多瑕疵，參以其
    與告訴人當時係同事關係，業據其自承在卷，恐有迴護告訴人之嫌，其證詞亦無
    足採。是被告辯稱其並未毆打告訴人等語，堪予採信。此外，復查無其他積極證
    據足認被告有何傷害之犯行，既不能證明被告犯罪，依首揭說明，自應為被告無
    罪之諭知。
據上論斷，應依刑事訴訟法第四百五十二條、第三百零一條第一項，判決如主文。
本案經檢察官孟令士到庭執行職務。
中      華      民      國    八十九    年    十一      月      八      日
                                    臺灣臺北地方法院刑事第七庭
                                        法  官  蕭  清  清
右正本證明與原本無異。
如不服本裁定，應於送達後五日內，向本院提出抗告狀。
                                        書記官  劉  麗  英
中      華      民      國    八十九    年    十一      月      十七    日


司法院資訊處製作；財團法人民間司法改革基金會備份。
